Minutes et répertoires du notaire Jules César TRÉPAGNE, 17 novembre 1846 - 4 juillet 1873 (étude XXXVI)
Archives nationales
Minutes et répertoires du notaire Jules César TRÉPAGNE (étude XXXVI)
17 novembre 1846 - 4 juillet 1873
MC/ET/XXXVI/793 - MC/ET/XXXVI/1100, MC/RE/XXXVI/13 - MC/RE/XXXVI/17
Etude XXXVI; Trépagne, Jules-César
Archives nationales de France
Minutes et répertoires: la loi 2008-696 du 15 juillet 2008 relative aux archives a fixé à 75 ans à compter de la date de l'acte, ou à 25 ans à compter de la date du décès de l'intéressé si ce délai est plus bref, le délai de communication des minutes et répertoires des notaires; ce délai est porté à 100 ans à compter de la date de l'acte si le document se rapporte à un mineur (code du Patrimoine, articles L213-2, 4e d et 5e).
Autres documents de l'étude (dossiers de clients, comptabilité...): s'agissant d'archives privées, ces documents sont communicables selon les modalités fixées par le déposant ou le donateur.
Certains documents ne sont pas accessibles en raison de leur mauvais état de conservation.
Versement
Accès aux instruments de recherche de tous les notaires de l’étude XXXVI
Archives de l'étude XXXVI
- Minutes de Jules César TRÉPAGNE, 19 novembre 1846 - juillet 1873; MC/ET/XXXVI/793 - MC/ET/XXXVI/1100
  - Minutes. 1846, 19 novembre - 1846, 19 novembre 1846 - 1846; MC/ET/XXXVI/793
    Informations concernant le classement:
    Le niveau inférieur de description, quand il existe, correspond aux minutes d'actes. Toutes les minutes ne sont pas forcément décrites une à une. Les descriptions de ces minutes sont plus ou moins détaillées.
  - Minutes. 1847, janvier - 1847, février, janvier 1847 - février 1847; MC/ET/XXXVI/794
  - Minutes. 1847, mars - 1847, avril, mars 1847 - avril 1847; MC/ET/XXXVI/795
  - Minutes. 1847, mai - 1847, juin, mai 1847 - juin 1847; MC/ET/XXXVI/796
  - Minutes. 1847, juillet, juillet 1847; MC/ET/XXXVI/797
  - Minutes. 1847, août, août 1847; MC/ET/XXXVI/798/A
    Ancienne(s) cote(s):
    ET/XXXVI/798
  - Minutes. 1847, septembre - 1847, octobre, septembre 1847 - octobre 1847; MC/ET/XXXVI/798/B
  - Minutes. 1847, novembre - 1847, décembre, novembre 1847 - décembre 1847; MC/ET/XXXVI/799
  - Minutes. 1848, janvier - 1848, février, janvier 1848 - février 1848; MC/ET/XXXVI/800
  - Minutes. 1848, mars - 1848, avril, mars 1848 - avril 1848; MC/ET/XXXVI/801
  - Minutes. 1848, mai - 1848, juin, mai 1848 - juin 1848; MC/ET/XXXVI/802
  - Minutes. 1848, juillet - 1848, août, juillet 1848 - août 1848; MC/ET/XXXVI/803
    - Quittance par les créanciers d'Émilie Virginie Rose, veuve de Gabriel Despruneaux, à Louis Joseph Deleuil, mécanicien, demeurant 6, rue du Pont-de-Lodi, pour une somme de 3 322,37 francs concernant la vente d'une maison située 36, rue des Fourneaux, par adjudication devant le tribunal civil de Paris en date du 6 février 1845, pour la somme principale de 7 000 francs., 17 juillet 1848; MC/ET/XXXVI/803
      Origine de l'information:
      De l'image fixe à l'image animée (1820-1910), documents du Minutier central des notaires de Paris relatifs à l'histoire des photographes et de la photographie, par Marc Durand, Paris, Archives nationales, 2013 (sous presse), notice n° 1391 (version dématérialisée de l'instrument de recherche, les notices biographiques et compléments de descriptions d'actes ne se trouvent que sur la version papier de l'ouvrage, voir contexte dans le Plan d’orientation général - Notaires de Paris, guides thématiques du Minutier).
      Date de révision: 2011
      Date de création de la notice: 2010
      Pont-de-Lodi (rue du); Fourneaux (rue des); Deleuil, Louis Joseph; Rose, Émilie Virginie; Despruneaux, Gabriel
  - Minutes. 1848, septembre - 1848, novembre, septembre 1848 - novembre 1848; MC/ET/XXXVI/804
    - Inventaire après décès de Marie Blanche Françoise de La Rochefoucault-d'Estissac, dressé entre 27 novembre 1848 et le 30 janvier 1849, dans un hôtel particulier situé 84, rue de Lille, au château de Belle-Fontaine près Luzarches (Val-d'Oise), et dans un appartement, dans une maison située 106, rue de l'université et 98, rue de Lille, où la défunte est morte, le 17 novembre 1848, à la requête de son mari, Armand Alexis de Montault, propriétaire, demeurant 84, rue de Lille et de leur fils, Armand Odet Georges de Montault, propriétaire, demeurant même adresse et actuellement 13, rue de la Ville-l'Évêque. (34 f.)., MC/ET/XXXVI/804
      De l'image fixe à l'image animée (1820-1910), documents du Minutier central des notaires de Paris relatifs à l'histoire des photographes et de la photographie, par Marc Durand, Paris, Archives nationales, 2013 (sous presse), notice n° 3614 (version dématérialisée de l'instrument de recherche, les notices biographiques et compléments de descriptions d'actes ne se trouvent que sur la version papier de l'ouvrage, voir contexte dans le Plan d’orientation général - Notaires de Paris, guides thématiques du Minutier).
      Lille (rue de); Université (rue de l'); Ville-l'Evêque (rue de la); Bellefontaine (Val-d'Oise); Montault, Armand Odet Georges de; La Rochefoucault d'Estissac, Marie Blanche Françoise de; Montault, Armand Alexis de
  - Minutes. 1848, décembre, décembre 1848; MC/ET/XXXVI/805
    - Notoriété après décès: Mellerio, Albert. Employé, commis négociant. Argenteuil (rue d'), n° 6. Décédé le 8 avril 1848 à 27 ans., 6 décembre 1848; MC/ET/XXXVI/805
      Base Miriad 2 des inventaires après décès, 1801-1850, par Thierry Boudignon, avec le concours de Marie-France Nivet et du personnel du Minutier central, 1995-2012 (base de données migrée: voir contexte dans le Plan d’orientation général - Notaires de Paris, guides thématiques du Minutier).
      Date de création de la notice: 2004
      notoriété; Argenteuil (rue d'); Mellerio, Albert; négociant
    - Traité avec les héritiers: Lecocq, Jean-François. pensionné du ministère de la guerre. Misy-sur-Yonne (Seine-et-Marne)., 16 décembre 1848; MC/ET/XXXVI/805
      traité; Misy-sur-Yonne (Seine-et-Marne); Lecocq, Jean-François
    - Notoriété après décès: Pineau, Madeleine-Rosalie. au service de M. Achard. Monnaie (rue de la), n° 11. Décédée le 7 décembre 1848 à l'hôpital Saint-Antoine., 20 décembre 1848; MC/ET/XXXVI/805
      notoriété; Monnaie (rue de la); Saint-Antoine (hôpital); Pineau, Madeleine-Rosalie; Achard, M.; employé de maison
    - Transport de droits successifs: Fabre, Guillaume. Mazoires (Puy de-Dôme). Décédé en avril 1842. Jeanne Monteix son épouse décédée le 4 décembre 1847., 27 décembre 1848; MC/ET/XXXVI/805
      Autre transport le 28 décembre 1848, ET/XXXVI/805
      transport de droits; partage; Mazoires (Puy-de-Dôme); Fabre, Guillaume; Monteix, Jeanne
    - Inventaire après décès: Goussard, Alexandre-Louis-Marie. Inspecteur des douanes (ancien). Temple (rue du), n° 139. Décédé à Cayenne le 9 juin 1848. Marie Joseph Thérèse Emilie Paroletti, sa veuve., 2 janvier 1849; MC/ET/XXXVI/805
      Informations complémentaires:
      Piano.
      inventaire après décès; Cayenne (Guyane); Temple (rue du); Goussard, Alexandre-Louis-Marie; Paroletti, Marie-Josèphe-Thérèse; inspecteur; douanier
    - Notoriété après décès: Delval, Henri-Joseph. propriétaire, rentier. Galande, (rue), n° 15. décédé le 5 janvier 1848 à 91 ans. Louise Goulin son épouse., 13 janvier 1849; MC/ET/XXXVI/805
      notoriété; Galande (rue); Delval, Henri-Joseph; Goulin, Louise
    - Notoriété après décès: Delval, Henriette-Clémence-Etienne. Moutone, François (veuve). rentière. Ivry. décédée le 29 mars 1848 à 58 ans., 13 janvier 1849; MC/ET/XXXVI/805
      Liquidation et partage de la succession le 13 janvier 1849, ET/XXXVI/806
      notoriété; Ivry-sur-Seine (Val-de-Marne); Delval, Henriette-Clémence-Etienne; Moutone, François
    - Notoriété après décès: Moutone, François. propriétaire, rentier. Galande (rue), n° 15. décédé le 17 mars 1846 à 75 ans., 13 janvier 1849; MC/ET/XXXVI/805
      Liquidation et partage de la succession le 13 janvier 1849. Mariage de sa fille le 15 janvier 1849, ET/XXXVI/806
      notoriété; Galande (rue); Moutone, François
    - Inventaire après décès: Faivre, François-Auguste. loueur de voitures. Fleurus (rue de), n° 37. Adélaïde Julie Bardaux sa veuve. Décédé le 24 décembre 1848, 16 janvier 1849; MC/ET/XXXVI/805
      inventaire après décès; Fleurus (rue de); Faivre, François-Auguste; Bardaux, Adélaïde-Julie; loueur de véhicules
    - Notoriété après décès: Brazard, Catherine-Perrine. Bechet, Gilles-Julien-Isidore (épouse). Employé retraité des contributions indirectes. Husson (Manche). Décédée le 24 octobre 1846., 17 janvier 1849; MC/ET/XXXVI/805
      notoriété; Husson (Manche); Brazard, Catherine-Perrine; Bechet, Gilles-Julien-Isidore
    - Inventaire après décès: Herbecourt, Léopold-Adrien-d'. Négociant (ancien), marchand de couleurs. Hauteville (rue d'), n° 7. Claire Mélanie Lenoble, sa veuve. Décédé le 26 décembre 1848., 23 janvier 1849; MC/ET/XXXVI/805
      Livres, piano, succession Lenoble père, dissolution de la Société commerciale d'Herbecourt & Louis Jules Gautier, terrain de Montmartre, fabrique de produits chimiques à Courcelles, terrain aux Batignolles Monceaux.
      1er février 1849, dépôt de l'acte de dissolution de société, ET/XXXVI/806.
      inventaire après décès; Clichy (Hauts-de-Seine); Montmartre (ancienne commune); Hauteville (rue d'); Batignolles-Monceaux (ancienne commune); Herbecourt, Léopold Adrien-d'; Lenoble, Claire Mélanie; Lenoble (père); Gautier, Louis Jules; négociant; négociant
    - Notoriété: Malenfant, Louis-Edmond. sans profession. Ecole de-Médecine (place de l'), n° 5. Marie Vincent Moulin son épouse. Décédé à Gentilly le 15 juin 1848., 23 janvier 1849; MC/ET/XXXVI/805
      Acte de naissance de sa fille Clotide Marie Marguerite Malenfant et acte de mariage avec Jean Joseph Mounaix.
      notoriété; Gentilly (Val-de-Marne); Ecole-de-Médecine (place de l'); Malenfant, Louis-Edmond; Moulin, Marie-Vincente; Malenfant, Clotilde-Marie-Marguerite; Mounaix, Jean-Joseph
    - Notoriété après décès: Lebrigant, Charles-Joseph. capitaine d'état major retraité. Chantre-Saint-Honoré (rue du), n° 24. Décédé le 26 janvier 1848. Marie Charlotte Lefrançois., 30 janvier 1849; MC/ET/XXXVI/805
      notoriété; Chantre (rue du); Lebrigant, Charles Joseph; Lefrançois, Marie Charlotte; officier (armée)
    - Bail d'une boutique appartenant à la succession: Courtin d'Ussy, Eléonore-Julie-Louise. Lefebvre de Plinval, Jean-Baptiste-Louis-François (veuve). Anjou Saint Honoré (rue d'), n°6. Faubourg-Saint-Honoré (rue du), n° 1. décédée le 30 mars 1848, 1er février 1849; MC/ET/XXXVI/805
      bail; Anjou-Saint-Honoré (rue d'); Faubourg-Saint-Honoré (rue du); Courtin d'Ussy, Eléonore-Julie-Louise; Lefebvre de Plinval, Jean-Baptiste-Louis-François
    - Transport de droits successifs: Magne, Jean. cultivateur. Brion (Lozère). décédé en 1814. Marie Anne Viallard son épouse, décédée en 1830, 6 février 1849; MC/ET/XXXVI/805
      transport de droits; partage; Brion (Lozère); Magne, Jean; Viallard, Marie-Anne; agriculteur
    - Notoriété après décès: Frambourg-Tesson, Jean-Louis. rentier. Paon-Saint-André (rue du), n° 1. décédé le 4 février 1849. Alexandrine Françoise Marie Roussel sa veuve., 16 février 1849; MC/ET/XXXVI/805
      notoriété; Frambourg-Tesson, Jean-Louis; Roussel, Alexandrine-Françoise-Marie
    - Inventaire après décès: Lisfranc de Saint-Martin, Paul-Alexis. Villemoisson. Montholon (rue), n° 13. Décédé le 27 janvier 1849., 17 février 1849; MC/ET/XXXVI/805
      Etable, pigeonnier, orangerie, etc., billard, livres, inventaire après décès de Anne Joséphine Martin, sa 1ère épouse, inventaire après décès de Antoine Lisfranc de Saint-Martin, son père, propriétés de Bérulle, Rigny (Aube) et Cérilly (Yonne), acquisition des héritiers Cossonnet, inventaire après décès de Elisabeth Virginie Maniquet, sa 2e épouse, acquisition des Srs Gaspard Leterre et Louis François Athanase Moreau, actions des mines de la Loire, actions des mines de Firminy et Roche-la-Molière (Loire), intérêt dans la Société des moutures de la Guerre (moulin à vapeur), etc.
      20 février 1849, dépôt du testament olographe.
      inventaire après décès; Bérulle (Aube); Cérilly (Yonne); Firminy (Loire); Montholon (rue de); Roche-la-Molière (Loire); Villemoisson-sur-Orge (Essonne); Lisfranc de Saint-Martin, Paul-Alexis; Martin, Anne-Joséphine; Lisfrancs de Saint-Martin, Antoine; Cossonnet (hoirs); Maniquet, Elisabeth-Virginie; Leterre, Gaspard; Moreau, Louis-François-Athanase
    - Notoriété après décès: Colliat, Antoine-Amable-Emilie-René. Avocat à la cour d'appel. Vavin (rue), n° 8., 19 février 1849; MC/ET/XXXVI/805
      17 février 1849, dépôt du testament olographe.
      notoriété; Vavin (rue); Colliat, Antoine-Amable-Emilie-René; avocat
    - Inventaire après décès: Montagnon, Jeanne-Élisabeth. Moucheron, Jean-Baptiste (veuve). Rentière. Four-Saint-Germain (rue du), n° 36. Décédée le 22 février 1849., 28 février 1849; MC/ET/XXXVI/805
      23 février 1849, dépôt du testament olographe. 27 février 1849, notoriété après décès.
      inventaire après décès; Four-Saint-Germain (rue du); Montagnon, Jeanne-Élisabeth; Moucheron, Jean-Baptiste
  - Minutes. 1849, janvier - 1849, février, janvier 1849 - février 1849; MC/ET/XXXVI/806
    - Inventaire après décès d'Adrien Léopold d'Herbecourt, 23 janvier 1849; MC/ET/XXXVI/806
      Actes signalés par les lecteurs et correspondants du Minutier central des notaires de Paris, 2000-2011 (base de données migrée: voir contexte dans le Plan d’orientation général - Notaires de Paris, guides thématiques du Minutier).
      Date de révision: 2010
      Date de création de la notice: 2005
      inventaire après décès; Herbecourt, Adrien Léopold d'; commerçant
    - Dissolution de la société commerciale d'Herbecourt et Louis Jules Gautier, 1er février 1849; MC/ET/XXXVI/806
      liquidation; acte de société; Gautier, Louis Jules; Herbecourt, Adrien Léopold d'; commerçant
  - Minutes. 1849, mars - 1849, avril, mars 1849 - avril 1849; MC/ET/XXXVI/807
    - Convention entre le docteur Guillaume Benjamin Amand Duchenne de Boulogne, docteur en médecine, demeurant 42, rue de la Chaussée-d'Antin et Louis Joseph Deleuil, opticien, demeurant 8, rue du Pont-de-Lodi, concernant un appareil magnéto-électrique à double courant applicable au traitement des maladies, inventé par le docteur Duchenne. À signaler: il n'est demandé aucune charge financière à Louis Joseph Deleuil en contre partie, l'appareil, une fois le brevet d'invention déposé par et au profit de Louis Joseph Deleuil, devra mentionner dans son intitulé appareil magnéto-électrique à double courant du Docteur Duchenne de Boulogne., 10 avril 1849; MC/ET/XXXVI/807
      De l'image fixe à l'image animée (1820-1910), documents du Minutier central des notaires de Paris relatifs à l'histoire des photographes et de la photographie, par Marc Durand, Paris, Archives nationales, 2013 (sous presse), notice n° 1666 (version dématérialisée de l'instrument de recherche, les notices biographiques et compléments de descriptions d'actes ne se trouvent que sur la version papier de l'ouvrage, voir contexte dans le Plan d’orientation général - Notaires de Paris, guides thématiques du Minutier).
      Chaussée-d'Antin (rue de la); Pont-de-Lodi (rue du); Duchenne, Guillaume Benjamin Armand; Deleuil, Louis Joseph
  - Minutes. 1849, mai - 1849, juin, mai 1849 - juin 1849; MC/ET/XXXVI/808
  - Minutes. 1849, juillet, juillet 1849; MC/ET/XXXVI/809
  - Minutes. 1849, août, août 1849; MC/ET/XXXVI/810
  - Minutes. 1849, septembre - 1849, octobre, septembre 1849 - octobre 1849; MC/ET/XXXVI/811
  - Minutes. 1849, novembre - 1849, décembre, novembre 1849 - décembre 1849; MC/ET/XXXVI/812
  - Minutes. 1850, janvier, janvier 1850; MC/ET/XXXVI/813
  - Minutes. 1850, février - 1850, mars, février 1850 - mars 1850; MC/ET/XXXVI/814
  - Minutes. 1850, avril, avril 1850; MC/ET/XXXVI/815
    - Donation réciproque entre Camille Joseph Nachet, opticien, et Isabelle Buffet, son épouse, demeurant ensemble 1, rue des Grands-Augustins., 6 avril 1850; MC/ET/XXXVI/815
      De l'image fixe à l'image animée (1820-1910), documents du Minutier central des notaires de Paris relatifs à l'histoire des photographes et de la photographie, par Marc Durand, Paris, Archives nationales, 2013 (sous presse), notice n° 3711 (version dématérialisée de l'instrument de recherche, les notices biographiques et compléments de descriptions d'actes ne se trouvent que sur la version papier de l'ouvrage, voir contexte dans le Plan d’orientation général - Notaires de Paris, guides thématiques du Minutier).
      Grands-Augustins (rue des); Nachet, Camille Joseph; Buffet, Isabelle
  - Minutes. 1850, mai - 1850, juin, mai 1850 - juin 1850; MC/ET/XXXVI/816
    - Procès verbal d'enchères, description de l'établissement de l'Hippodrome national, face à l'Arc de Triomphe, cirque, manège, écuries, cafés, animaux (chevaux, taureaux, singes, cochons), listes des écuyers et écuyères après liquidation de la société entre Dominique-Victor Franconi, professeur d'équitation, et Ferdinand Laloue, homme de lettres et directeur de spectacles., 29 mai 1850; MC/ET/XXXVI/816
      Fichier dit 'général' XIXe siècle (1147 actes), par Claire Béchu et Guillaume Nahon, 1988-1999. (fichier papier entièrement dématérialisé; voir contexte dans le Plan d’orientation général - Notaires de Paris, guides thématiques du Minutier).
      Date de création de la notice: 2008
      Franconi, Dominique-Victor; Laloue, Ferdinand; écrivain
  - Minutes. 1850, juillet, juillet 1850; MC/ET/XXXVI/817
  - Minutes. 1850, août - 1850, septembre, août 1850 - septembre 1850; MC/ET/XXXVI/818
  - Minutes. 1850, octobre - 1850, novembre, octobre 1850 - novembre 1850; MC/ET/XXXVI/819
  - Minutes. 1850, décembre, décembre 1850; MC/ET/XXXVI/820
  - Minutes. 1851, janvier, janvier 1851; MC/ET/XXXVI/821
    Toutes les minutes de cet article ont été analysées une à une (ARNO 1851).
    - Mainlevee, hypotheque., 2 janvier 1851; MC/ET/XXXVI/821
      Intervenant 1, en première partie:
      Nom: Administration De L'Enregistrement Des Domaines.
      Domicile: Paris (Paris) rue Castiglione.
      Intervenant 2, en deuxième partie:
      Nom, qualité: (M.) Lafon-Lacroix.
      Profession: propriétaire.
      Domicile: Paris (Paris) rue du Faubourg-du-Temple, 25
      Base Arno 1851 (base de données migrée: voir contexte dans le Plan d’orientation général - Notaires de Paris, guides thématiques du Minutier).
      Date de création de la notice: 2000
    - Obligation, emprunt, 15000 f., 2 janvier 1851; MC/ET/XXXVI/821
      Nom, qualité: (M.) Barbe, Charles Joseph.
      Profession: avocat à la cour d'appel, Paris (Paris).
      Domicile: Paris (Paris) rue Sainte-Appoline, 10.
      Nom, qualité: (Mme ou Mlle) Lesueur, Flore Hyacinthe.
      Profession: rentiere.
      Domicile: Paris (Paris) quai de l'Ecole, 8
    - Mariage., 2 janvier 1851; MC/ET/XXXVI/821
      Nom, qualité: (M.) Breton, Francois Ernest.
      Profession: ingenieur civil, Paris (Paris).
      Domicile: Paris (Paris) rue Censier, 29.
      Relations: fils de l'intervenant 2.
      Intervenant 2, indirect:
      Nom, qualité: (M.) Breton, Louis.
      Domicile: Paris (Paris) rue Beaujolais-du-Temple, 4.
      Intervenant 3, en deuxième partie:
      Nom, qualité: (Mme ou Mlle) Chabet, Barbe.
      Domicile: Paris (Paris) rue des Fossees-Saint-Germain-l'Auxerrois.
      Relations: fille de l'intervenant 4.
      Intervenant 4, indirect:
      Nom, qualité: (M.) Chabet, Piere.
      État civil: décédé
    - Succession, notoriete., 3 janvier 1851; MC/ET/XXXVI/821
      Nom, qualité: (M.) Catteau, Jean Baptiste Joseph.
      État civil: décédé.
      Profession: rentier.
      Domicile: Bercy (Paris) rue de Charenton, 35
    - Succession, inventaire apres décès., 3 janvier 1851; MC/ET/XXXVI/821
      Nom, qualité: (M.) Sirou, Jean Marie Arsene.
      Profession: imprimeur (ancien), Paris (Paris).
      Domicile: Paris (Paris) rue Saint-Antoine, 62
    - Succession, requisition, certificat de propriété de rente etat 5%, 190 f et de livret de caisse d'épargne., 3 janvier 1851; MC/ET/XXXVI/821
    - Transport, créance, 2901 f., 6 janvier 1851; MC/ET/XXXVI/821
      Nom, qualité: (M.) Franconi, Henri Narcisse.
      Profession: medecin veterinaire, Paris (Paris).
      Domicile: Paris (Paris) rue d'Anjou-Saint-Honore, 71.
      Relations: créancier(e) de l'intervenant 2, créancier(e) de l'intervenant 3.
      Nom, qualité: (M.) Franconi, Antoine Laurent.
      Intervenant 3, indirect:
      Nom, qualité: (M.) Franconi, Jean Gerard Henri.
      Intervenant 4, en deuxième partie:
      Nom, qualité: (M.) Dauchez, Jean Charles Marie Joseph.
      Domicile: Paris (Paris) rue de Vaugirard, 74
    - Mainlevee, hypotheque., 6 janvier 1851; MC/ET/XXXVI/821
      Nom, qualité: (M.) Tourneur, Francois Roch.
      Domicile: Paris (Paris) rue de Lancry, 35.
      Nom, qualité: (M.) Jacquemin, Marie Joseph
    - Procuration rente publique, vente de rente etat 5%., 7 janvier 1851; MC/ET/XXXVI/821
      Nom, qualité: (M.) Malcogny, Louis Marie Claude.
      Profession: berger, Ris-Orangis (Essonne).
      Domicile: Ris-Orangis (Essonne).
      Nom, qualité: (M.) Malcogny, Louis Eugene.
      Profession: jardinier, Passy (Paris).
      Domicile: Passy (Paris) avenue de Saint-Cloud, 7
    - Mainlevée, hypotheque., 7 janvier 1851; MC/ET/XXXVI/821
      Nom, qualité: (M.) Poupardin, Francois Gustave.
      Profession: etudiant en medecine, Paris (Paris).
      Domicile: Paris (Paris) quai des Orfevres, 36.
      Nom, qualité: (M.) Miclo Dit Le Boiteux, Jean Joseph.
      Profession: propriétaire, cultivateur, Bonhomme (le) (Haut-Rhin).
      Domicile: Bonhomme (le) (Haut-Rhin) Chaume (la)
    - Succession, notoriete., 8 janvier 1851; MC/ET/XXXVI/821
      Nom, qualité: (M.) Dupre, Louis Antoine.
      Domicile: Paris (Paris) place Dupleix, 6.
      Intervenant 2, en première partie:
      Nom, qualité: (Mme ou Mlle) Bellancourt, Madeleine Sophie.
      État civil: décédée.
      Relations: épouse de l'intervenant 1
    - Procuration acte, prise de possession de succession., 8 janvier 1851; MC/ET/XXXVI/821
      Nom, qualité: (M.) Fraenkel, Joseph Alphonse.
      Domicile: Paris (Paris) rue de Seine-Saint-Germain, 69.
      Relations: fils de l'intervenant 2, héritier de l'intervenant 2.
      Nom, qualité: (Mme ou Mlle) Jakubowick, Athalie.
      Domicile: Varsovie (pologne).
      Relations: veuve de l'intervenant 3, veuve de l'intervenant 4.
      Nom, qualité: (M.) Laski.
      Nom, qualité: (M.) Fraenkel, Samuel Antoine Leopold.
      Intervenant 5, en deuxième partie:
      Nom, qualité: (M.) Fraenkel, Antoine Edouard.
      Profession: banquier, Varsovie (pologne).
      Domicile: Varsovie (pologne)
    - Procuration acte, prise de possession de succession., 9 janvier 1851; MC/ET/XXXVI/821
      Nom, qualité: (Mme ou Mlle) Cyrot, Pierrette.
      Profession: religieuse de la providence, Portieux (Vosges).
      Domicile: Paris (Paris) rue des Portes-Saint-Severin, 6.
      Relations: héritier de l'intervenant 2.
      Nom, qualité: (M.) Cyrot, Emile.
      Domicile: Mandelot (Côte-d'Or).
      Relations: père de l'intervenant 1.
      Nom, qualité: (M.) Cyrot, Louis.
      Profession: avocat, Beaune (Côte-d'Or).
      Domicile: Beaune (Côte-d'Or)
    - Succession, liquidation., 10 janvier 1851; MC/ET/XXXVI/821
      Nom, qualité: (M.) Leguay, Daniel Rene.
      Domicile: Paris (Paris) rue de Bievre, 5
    - Obligation, emprunt, 53333 f., 10 janvier 1851; MC/ET/XXXVI/821
      Nom, qualité: (M.) Guelaud, Guillaume Philibert.
      Profession: parfumeur (marchand), Paris (Paris).
      Domicile: Paris (Paris) rue de la Grande-Truanderie, 6.
      Nom, qualité: (Mme ou Mlle) Cortois De Charnailles, Gabrielle Antoinette Thecle.
      Domicile: Paris (Paris) rue du Havre, 7.
      Relations: épouse de l'intervenant 3, procureur de l'intervenant 3.